臺灣臺中地方法院刑事裁定
110年度聲字第3870號
聲  請  人  臺灣臺中地方檢察署檢察官
受  刑  人  陳耿達



上列聲請人因受刑人數罪併罰有二裁判以上，聲請定其應執行之
刑（110 年度執聲字第2610號、110 年度執字第5672號），本院
裁定如下：
    主    文
陳耿達所犯如附表所示之罪，應執行有期徒刑伍年肆月。
    理    由
一、聲請意旨略以：受刑人陳耿達犯數罪，先後經判決確定如附
    表，應依刑法第53條、第51條第5 款，定應執行之刑，爰依
    刑事訴訟法第477 條第1 項之規定聲請裁定等語。
二、按數罪併罰，有二裁判以上者，依第51條之規定，定其應執
    行之刑；又數罪併罰，分別宣告其罪之刑，宣告多數有期徒
    刑者，於各刑中之最長期以上，各刑合併之刑期以下，定其
    刑期，但不得逾30年，刑法第53條、第51條第5 款分別定有
    明文。另按裁判確定前犯數罪者，併合處罰之。但有下列情
    形者，不在此限：(一)得易科罰金之罪與不得易科罰金之罪
    。(二)得易科罰金之罪與不得易服社會勞動之罪。(三)得易
    服社會勞動之罪與不得易科罰金之罪。(四)得易服社會勞動
    之罪與不得易服社會勞動之罪。前項但書情形，受刑人請求
    檢察官聲請定應執行刑者，依第51條規定定之，刑法第50條
    亦有明定。第按所謂「裁判確定前」，應以聲請定執行刑之
    各罪中最先裁判確定案件之確定時為準；換言之，必須其他
    各罪之犯罪行為時，均在最先一罪判決確定前始符合數罪併
    罰之條件，只要所犯各罪均符合最先一罪裁判確定前所犯，
    即應由執行檢察官聲請犯罪事實最後判決之法院定其各罪之
    應執行刑，縱令所犯數罪中有一罪刑已經執行完畢，仍應就
    其所犯各罪宣告刑更定應執行刑，在所裁定之執行刑尚未執
    行完畢前，各罪之宣告刑，尚不發生執行完畢之問題；至已
    執行部分，自不能重複執行，應由檢察官於指揮執行時扣除
    之，此與定應執行刑之裁定無涉（最高法院81年度台抗字第
    464 號、86年度台抗字第472 號裁定意旨參照）。
三、經查，受刑人因犯如附表所示之罪，業經先後判處如附表所
    示之刑，且已分別確定在案，有如附表所示判決、臺灣高等
    法院被告前案紀錄表在卷可憑。而受刑人所犯如附表編號1 
     、2 、5 、6 所示之罪所處之刑，均不得易科罰金、易服
    社會勞動；如附表編號3 所示之罪所處之刑，得易科罰金、
    易服社會勞動；如附表編號4 所示之罪所處之刑，雖不得易
    科罰金，但得易服社會勞動，屬於刑法第50條第1 項但書之
    情形，是聲請人依同法第50條第2 項規定，經受刑人之請求
    ，向本院提出定應執行刑之聲請，有臺灣臺中地方檢察署刑
    法第50條第1 項但書案件是否請求定應執行刑調查表附卷足
    稽。
四、綜上所述，本院為上開案件犯罪事實最後判決之法院，並審
    核如附表編號2 所示之罪，其犯罪行為係在附表編號1 所示
    判決確定日期前為之，本院審核認聲請為正當，應予准許，
    爰考量被告所涉如附表編號1 至3 部分均為施用毒品犯行，
    及附表編號1 、5 、6 部分、附表編號2 至4 示部分，此二
    部份各於短期內密集犯案等情狀，定其應執行之刑如主文所
    示。另就附表編號1 所示之罪，受刑人雖已執行完畢，有上
    開臺灣高等法院被告前案紀錄表在卷可參，惟揆諸前揭說明
    ，仍得由檢察官於換發執行指揮書時，扣除該部分已執行完
    畢之刑，尚不影響本件應予定其應執行刑之結果。
五、至受刑人所犯如附表編號3 所示之罪原雖得易科罰金，然因
    與其所犯不得易科罰金之如附表編號1 、2 、4 至6 所示之
    罪併合處罰之結果，本院於定執行刑時，自無庸為易科罰金
    折算標準之記載，併予指明。
六、依刑事訴訟法第477 條第1 項，刑法第50條第2 項、第51條
    第5 款、第53條，裁定如主文。
中　　華　　民　　國　　110 　年　　10　　月　　29　　日
                    刑事第四庭　法　官  劉依伶
以上正本證明與原本無異。
如不服本裁定，應於收受送達後5日內向本院提出抗告狀。（應
附繕本）
　　　　　　　　　　　　　　　　書記官  王素珍
中　　華　　民　　國　　110 　年　　10　　月　　29　　日

附表：
受刑人　　　陳耿達　　　定應執行刑案件一覽表
編號          1         2         3 罪名  施用第二級毒品 施用第一級毒品 施用第二級毒品 宣告刑  有期徒刑7 月 有期徒刑7 月 有期徒刑3 月，如易科罰金，以新臺幣1000元折算1 日 犯罪日期 （民國）  107 年8 月30日 108 年3 月8 日  108 年3 月7 日 偵查（自訴）機關年度案號  臺中地檢107 年度毒偵字第3938號、107 年度偵字第24755 號 臺中地檢108 年度毒偵字第944 號、108 年度偵字第9341號 臺中地檢108 年度毒偵字第944 號、108 年度偵字第9341號 最　後 事實審 法院 臺灣高等法院臺中分院 臺中地院 臺中地院  案號 108 年度上訴字第509 號 108 年度訴字第1118號 108 年度訴字第1118號  判決 日期 108 年4 月25日 108 年12月18日 108 年12月18日 確定判決 法院 臺灣高等法院臺中分院 臺中地院  臺中地院   案號 108 年度上訴字第509 號 108 年度訴字第1118號 108 年度訴字第1118號  判決確定日期 108 年5 月23日 109 年1 月6 日 109 年1 月6 日 是否為得易科罰金、易服社會勞動之案件  否 否 是 備註  臺中地檢108 年度執緝字第1636號（已執畢） 臺中地檢109 年度執緝字第546 號 臺中地檢109 年度執緝字第547 號 

編號          4         5         6 罪名  藥事法 販賣第二級毒品 販賣第二級毒品 宣告刑  有期徒刑6 月 有期徒刑3 年7 月 有期徒刑4 年4 月 犯罪日期 （民國）  108 年3 月7 日 107 年8 月15日 107 年8 月21日 偵查（自訴）機關年度案號  臺中地檢108 年度毒偵字第944 號、108 年度偵字第9341號 臺中地檢108 年度偵字第8247號 臺中地檢107 年度毒偵字第3938號、107 年度偵字第24755 號 最  後 事實審 法院 臺中地院 臺中地院 臺灣高等法院臺中分院  案號 108 年度訴字第1118號 108 年度訴字第3127號  108 年度上訴字第509 號  判決 日期 108 年12月18日 109 年7 月14日 108 年4 月25日 確定判決 法院 臺中地院 臺中地院 最高法院  案號 108 年度訴字第1118號 108 年度訴字第3127號  109 年度台上字第1541號  判決確定日期 109 年1 月6 日 109 年8 月11日 110 年3 月31日 是否為得易科罰金、易服社會勞動之案件  不得易科罰金，但得易服社會勞動 否 否 備註  臺中地檢109 年度執緝字第548 號 臺中地檢109 年度執字第12555 號 臺中地檢110 年度執字第5672號